臺灣臺北地方法院刑事判決　　　　　　　100年度易字第209號
公　訴　人　臺灣臺北地方法院檢察署檢察官
被　　　告　徐金楫
　　　　　　胡金賢
　　　　　　陳勇松
　　　　　　方卿利
上列被告因贓物等案件，經檢察官提起公訴(99年度偵字第27936
號），因被告於準備程序中均為有罪之陳述，經本院裁定由受命
法官獨任以簡式審判程序審理，本院判決如下：
    主  文
徐金楫所犯結夥攜帶兇器毀越門扇竊盜罪七罪，各處有期徒刑壹
年，扣案如附表一所示之物均沒收之。應執行有期徒刑貳年陸月
，扣案如附表一所示之物均沒收之。
胡金賢所犯結夥攜帶兇器毀越門扇竊盜罪七罪，各處有期徒刑壹
年，扣案如附表一所示之物均沒收之。應執行有期徒刑貳年陸月
，扣案如附表一所示之物均沒收之。
陳勇松所犯結夥攜帶兇器毀越門扇竊盜罪七罪，各處有期徒刑拾
壹月，扣案如附表一所示之物均沒收之。應執行有期徒刑貳年肆
月，扣案如附表一所示之物均沒收之。
方卿利所犯故買贓物罪四罪，各處拘役拾日，如易科罰金，均
以新臺幣壹仟元折算壹日。應執行拘役壹佰日，如易科罰金，以
新臺幣壹仟元折算壹日。
    事實及理由
一、本件犯罪事實及證明犯罪事實之證據方法並其證據均引用檢
    察官起訴書之記載（如附件）。
二、核被告徐金楫、胡金賢、陳勇松所為，均係犯刑法第321 條
    第1項第4款、第3款、第2款之結夥攜帶兇器毀越門扇竊盜罪
    7罪；被告方卿利係犯刑法第349條第2項之故買贓物罪4罪。
    被告徐金楫、胡金賢、陳勇松所犯之結夥竊盜罪，屬必要共
    犯，無須再引用刑法第28條論共同正犯。又被告徐金楫、胡
    金賢、陳勇松各所犯加重竊盜罪7 罪，被告方卿利所犯故買
    贓物罪4 罪，均屬犯意個別、行為互異，應依數罪併罰規定
    分論並處罪刑再定其應執行之刑。爰審酌被告等人均有財產
    法益犯罪等前案紀錄，有臺灣高等法院被告前案紀錄表在卷
    可稽，素行非佳，且被告徐金楫、胡金賢、陳勇松等正值青
    壯年，竟不思以正途賺取財物，而侵害他人之財產權，動機
    不良，加以其等係以侵入住宅竊盜此種較重型態犯罪，又所
    竊得之財物價值不菲，兼衡被告彼此之分工，又被告方卿利
    所犯贓物犯罪阻斷被害人追回失竊金飾之途徑等一切情狀，
    就被告徐金楫、胡金賢所犯加重竊盜罪各罪分別量處有期徒
    刑1 年、被告陳勇松所犯加重竊盜罪各罪分別量處有期徒刑
    11月、被告方卿利所犯故買贓物罪各罪分別量處拘役30日，
    再分別依刑法第51條第5款、第6款規定，就被告徐金楫、胡
    金賢各定其應執行之刑為有期徒刑2年6月、被告陳勇松為有
    期徒刑2年4月、被告方卿利為拘役100 日，並就被告方卿利
    依刑法第41條第1 項前段規定，於定刑前、後均諭知得易科
    罰金併其折算標準。另扣案如附表一所示之物，均為被告徐
    金楫、胡金賢、陳勇松甫犯如起訴書附表編號七、本案最後
    1次竊盜罪後，仍在臺北市中山區○○○路○段50巷犯罪現場
    附近，即為警查獲時身上、隨身物件及所駕車輛內所扣（偵
    卷第48、49、68頁），確係供其犯罪所用或預備犯罪之物，
    復為其等所有，併依刑法第38條第1項第2款規定宣告沒收之
    。至於員警另於被告陳勇松住、居所搜索後所扣工具、物品
    ，如手套、螺絲起子、魚嘴鉗、鐵撬、鞋子等物（偵卷第74
    、75頁），均係一般人日常生活可能使用之物品，亦無證據
    證明係專供被告本案犯罪或預備犯罪之用，故不予宣告沒收
    ；而扣案之上述物品以外之其他財物，或為被害人失物已然
    領回或尚未領回、或為被告徐金楫、胡金賢、陳勇松所有卻
    無證據證明係專供被告本案犯罪或預備犯罪之用、或因犯罪
    所得或所生之物品，均不予宣告沒收。至檢察官雖請求併行
    諭知被告徐金楫、胡金賢、陳勇松強制工作之保安處分，惟
    按保安處分係針對受處分人將來之危險性所為之處置，以達
    教化、治療之目的，為刑罰之補充制度。我國現行刑法採刑
    罰與保安處分雙軌制，係在維持行為責任之刑罰原則下，為
    協助行為人再社會化之功能，以及改善行為人潛在之危險性
    格，期能達成根治犯罪原因、預防犯罪之特別目的。是保安
    處分中之強制工作，旨在對嚴重職業性犯罪及欠缺正確工作
    觀念或無正常工作因而犯罪者，強制其從事勞動，學習一技
    之長及正確之謀生觀念，使其日後重返社會，能適應社會生
    活。竊盜犯贓物犯保安處分條例第3條第1項規定，即係本於
    保安處分應受比例原則之規範，使保安處分之宣告，與行為
    人所為行為之嚴重性、行為人所表現之危險性及對於行為人
    未來行為之期待性相當之意旨而制定，而由法院視行為人之
    危險性格，決定應否令入勞動處所強制工作，以達預防之目
    的。經審視臺灣高等法院被告前案紀錄表顯示，被告徐金楫
    、胡金賢、陳勇松3人除自99年9月14日起，密接犯本案加重
    竊盜罪前，多無竊盜罪前科紀錄，揆諸上述保安處分目的，
    尚無併予諭知強制工作必要，附此敘明。
三、依刑事訴訟法第273條之1第1項、第299條第1項前段、第310
    條之2、第454條第2項，刑法第321條第1 項第4款、第3款、
    第2款、第349條第2項、第41條第1 項前段、第51條第5款、
    第6款、第38條第1 項第2款、刑法施行法第1條之1，判決如
    主文。
本案經檢察官劉俊良到庭執行職務。
中    華    民    國   100    年    1     月    24    日
                  刑事第二十庭  法  官  呂政燁
以上正本證明與原本無異。
如不服本判決應於收受送達後10日內向本院提出上訴書狀，並應
敘述具體理由；其未敘述上訴理由者，應於上訴期間屆滿後20日
內向本院補提理由書（均須按他造當事人之人數附繕）「切勿逕
送上級法院」。
                                書記官  呂欣穎
中    華    民    國   100    年    1     月    24    日
附錄本案所犯法條全文：
中華民國刑法第321條（加重竊盜罪）
犯竊盜罪而有左列情形之一者，處6月以上、5年以下有期徒刑：
一、於夜間侵入住宅或有人居住之建築物、船艦或隱匿其內而犯
    之者。
二、毀越門扇、牆垣或其他安全設備而犯之者。
三、攜帶兇器而犯之者。
四、結夥三人以上而犯之者。
五、乘火災、水災或其他災害之際而犯之者。
六、在車站或埠頭而犯之者。
前項之未遂犯罰之。
中華民國刑法第349條（贓物罪）
收受贓物者，處3年以下有期徒刑、拘役或5百元以下罰金。
搬運、寄藏、故買贓物或為牙保者，處5 年以下有期徒刑、拘役
或科或併科1千元以下罰金。
因贓物變得之財物，以贓物論。
附表一：
  ┌───┬─────────────────┬───┐
  │編 號 │ 扣  案  物  品                   │數 量 │
  ├───┼─────────────────┼───┤
  │  1   │扣案之自製開鐵門器具。            │ 貳支 │
  ├───┼─────────────────┼───┤
  │  2   │扣案之手電筒。                    │ 貳支 │
  ├───┼─────────────────┼───┤
  │  3   │扣案之斜嘴鉗。                    │ 壹支 │
  ├───┼─────────────────┼───┤
  │  4   │扣案之名片型日本測鑽機。          │ 壹台 │
  ├───┼─────────────────┼───┤
  │  5   │扣案之切鐵器。                    │ 壹只 │
  ├───┼─────────────────┼───┤
  │  6   │扣案之寶石鑑識器。                │ 壹個 │
  ├───┼─────────────────┼───┤
  │  7   │扣案之螺絲起子。                  │拾貳支│
  ├───┼─────────────────┼───┤
  │  8   │扣案之鐵撬。                      │ 貳支 │
  ├───┼─────────────────┼───┤
  │  9   │扣案之魚口鉗。                    │ 貳支 │
  ├───┼─────────────────┼───┤
  │  10  │扣案之尖嘴鉗。                    │ 壹支 │
  ├───┼─────────────────┼───┤
  │  11  │扣案之T 字起子。                  │ 貳支 │
  ├───┼─────────────────┼───┤
  │  12  │扣案之絲質手套。                  │ 副 │
  ├───┼─────────────────┼───┤
  │  13  │扣案之美工刀。                    │ 壹支 │
  ├───┼─────────────────┼───┤
  │  14  │扣案之膠帶。                      │ 壹捲 │
  ├───┼─────────────────┼───┤
  │  15  │扣案之自製探視鏡。                │ 壹支 │
  ├───┼─────────────────┼───┤
  │  16  │扣案之電腦背包。                  │ 壹只 │
  └───┴─────────────────┴───┘